行　政　法　院　判　決　　　　　　　　　　　　　　八十七年度判字第一一三號
　　原　　　告　鍾安蒂露國際股份有限公司
　　代　表　人　甲○○
　　被　　　告　財政部臺北市國稅局
右當事人間因營利事業所得稅事件，原告不服行政院中華民國八十六年九月十二日台
八六訴字第三四九六六號再訴願決定，提起行政訴訟。本院判決如左︰
　　主  文
原告之訴駁回。
　　事  實
緣原告八十四年度營利事業所得稅結算申報，關於薪資支出及廣告費部分，不服被告
之初查核定，申經復查結果，未准變更，提起一再訴願，亦遭駁回，遂提起行政訴訟
，茲摘兩造訴辯意旨於次：
原告起訴意旨略謂：壹：按稅捐稽徵機關管理營利事業會計帳簿憑證辦法第二條規定
「凡實施商業會計法之營利事業，應依左列規定
務業及其他各業：(一)日記簿(二)總分類帳(三)營運量記錄簿(四)其他必要之補助帳簿」；營
利事業所得稅查核準則（以下簡稱查核準則）第六十條規定，「營業之費用與損失，
應視其性質分為營業費用（如銷售、管理費用）與營業成本（如製造費用），分別審
定轉正」；所得稅法第八十三條規定：「稽徵機關進行調查或復查時，納稅義務人應
提示有關各種證明所得額之帳簿文據；其未提示者，稽徵機關得依查得之資料或同業
利潤標準，核定其所得額」，「直接人工係指改變原料形式或性質之人工」，「銷售
、接待、管理之支出應屬營業費用」。查原告之美容師、指導員、營養師平日亦負責
接待客戶、行銷業務，其薪資一、一○八、二七五元被告全數轉列營業成本，未考量
內含管銷費用部分，應有可議。另美容院係屬服務業非屬製造業，依前揭稅捐稽徵機
關管理營利事業會計帳簿憑證辦法，並無
帳簿供核，亦無成本無法分析之情事，被告如認定營業費用內含營業成本應僅得依查
核準則第六十條分別審定轉正，而原告既已依法提示帳簿，被告即不應依所得稅法第
八十三條按同業利潤標準核定。財政部八十四年八月二十日台財訴第0000000
00號訴願決定書，原告與該案訴願人乃關係企業，行業性質與帳簿處理方法相同，
自得援引適用。貳：原告本年度申報廣告費七、一一九、五九二元，均已取得合法憑
證，被告調減六、○○七、一○五元，未考量減除本年度已申報其他收入五、二○○
、○○○元，該收入係新新女性公司付原告因為其刊登廣告之對價。原告（一家店）
與新新女性（四家店）約定，由原告刊登「鍾安蒂露」廣告，同列五家店址，廣告內
容及事宜由原告公司統籌，費用由原告公司負擔，新新女性公司因感覺「鍾安蒂露」
報章效果（刊登五家店）不錯，願向原告購買「鍾安蒂露」品牌，事後雙方達成協議
，以五、二○○、○○○元成交，因此五、二○○、○○○元之其他收入應可列為廣
告費之減項。況原告在報章雜誌上刊登「鍾安蒂露」之美容廣告，大部份版面皆為廣
告詞語，增列新新女性公司四家地址僅占微乎其微之版面，故不因此增家廣告費用，
且因刊登五家地址規模較大，有助原告廣告效果，廣告費用又係全數由原告負擔，且
取得原告抬頭之合法憑證，因此本年度申報之廣告費用應可全數認列等語。
被告答辯意旨略謂︰按「營利事業所得之計算，以其本年度收入總額減除各項成本費
用、損失及稅捐之純益額為所得額。」為行為時所得稅法第二十四條第一項所明定。
次按「營利事業之費用與損失，應視其性質分為營業費用（如銷售、管理費用）與營
業成本（如製造費用）分別審定並轉正。」為行為時查核準則第六十條前段所規定。
原告係經營女子瘦身美容業務，本期申報薪資支出新台幣（下同）二、二六一、五七
二元，原處分機關本局初查，將其美容師、指導員、營養師等人之薪資一、一○八、
二七五元依首揭行為時查核準則第六十條前段規定，轉列為營業成本，核定薪資支出
為一、一五三、二九七元，系爭薪資為美容師、指導員等核屬直接人工，原查轉列為
營業成本，並無不合。原告雖訴稱其美容師及指導員亦負責接待客戶、行銷業務，系
爭薪資應可歸屬於銷管費用項下，即使認定營業成本，亦不同於一般製造業，薪資費
用應可核實認定云云，然查瘦身美容業務之成本主要為直接人工、直接材料、
材，原告成本僅列報直接材料，如何完成瘦身美容業務。再者，原告成本因無法分析
，自行按同業利潤標準調整申報，其申報之損益表及營業成本明細表，均列報營業成
本為一、四七六、八九二元，被告從其申報核定成本，再按營業費用性質屬直接人工
美容師及指導員等薪資調整轉列營業成本，致形同剔除，尚無違誤。至另案豔秋美容
院八十三年度營利事業所得稅事件，其成本可查，自應撤銷重核，此與本件成本無法
分析勾稽查核，案情不同，自不宜比附援引適用。次按「廣告費之原始憑證如下：一
報章雜誌之廣告費應取得收據，並檢附廣告樣張，其因檢附有困難時，得剪下報紙或
雜誌刊登廣告部分，註記刊登報社或雜誌之名稱、日期或期別及版（頁）次等。二廣
告、傳單、海報、日曆、月曆、紙扇、霓虹、電動廣告牌、電影及幻燈之廣告費，應
取得統一發票，其為核准免用統一發票之小規模營利事業者，應取得普通收據。」為
行為時查核準則第七十八條第二款第一目及第二目所明定。原告本期申報廣告費七、
一一九、五九二元，被告初查，以其刊登之廣告大部分為報章雜誌上之消費性及人事
廣告，係全省六家分店聯合刊登，乃將系爭廣告費分攤歸屬各家分店，核定廣告費為
一、一一二、四八七元。原告固主張被告未考量本年度帳列其他收入五、二○○、○
○○元之性質，係新新女性國際美容股份有限公司（以下簡稱新新女性公司）支付原
告代為刊登平面廣告應得之收益，原核定僅認列收入不認費用，顯不合理云云，但查
系爭廣告費係原告代新新女性公司刊登廣告所發生之費用，理應向委託人新新女性公
司索取，至其他收入五、二○○、○○○元發票開立日期為八十四年十一月十八日品
名權利金，依原告復查說明書乃商標所有權、使用權移轉之代價，核非廣告費性質。
又原告本期列報之其他收入五、二○○、○○○元係新新女性公司向原告購買「鍾安
蒂露」商標之代價，有雙方訂立之契約書影本附原處分機關卷可稽，所稱五、二○○
、○○○元係屬廣告費，顯不足採等語。
　　理  由
按「營利事業所得之計算，以其本年度收入總額減除各項成本費用、損失及稅捐之純
益額為所得額。」為行為時所得稅法第二十四條第一項所明定。次按「營利事業之費
用與損失，應視其性質分為營業費用（如銷售、管理費用）與營業成本（如製造費用
）分別審定並轉正。」「廣告費之原始憑證如下：一報章雜誌之廣告費應取得收據，
並檢附廣告樣張，其因檢附有困難時，得剪下報紙或雜誌刊登廣告部分，註記刊登報
社或雜誌之名稱、日期或期別及版（頁）次等。二廣告、傳單、海報、日曆、月曆、
紙扇、霓虹、電動廣告牌、電影及幻燈之廣告費，應取得統一發票，其為核准免用統
一發票之小規模營利事業者，應取得普通收據。」行為時查核準則第六十條前段、第
七十八條第二款第一目及第二目亦分別定有明文。本件原告係經營女子瘦身美容業務
，本期申報薪資支出二、二六一、五七二元，廣告費七、一一九、五九二元，被告初
查，將其美容師、指導員、營養師等人之薪資一、一○八、二七五元依首揭行為時查
核準則第六十條前段之規定，轉列為營業成本，核定薪資支出為一、一五三、二九七
元，並以其刊登之廣告，大部分為報章雜誌上之消費性及人事廣告，係全省六家分店
聯合刊登，乃將系爭廣告費分攤歸屬各家分店，核定廣告費為一、一一二、四八七元
。原告以其為個人服務業，毛利率百分之八十二已屬偏高，薪資支出轉列成本，又以
成本依法核定而不予認列，顯不合情理，且轉列之薪資皆有扣繳憑單，應予核實追認
，被告未考量本年度帳列其他收入五、二○○、○○○元之性質，係新新女性公司支
付原告代為刊登平面廣告應得之收益，原核定僅認列收入不認費用，顯有未合云云，
申經復查，被告以原告營業成本無法分析按同業利潤標準核定，為原告所不爭執，系
爭薪資為美容師、指導員，核屬直接人工，原查轉列為營業成本，並無不合。又系爭
廣告費係原告代新新女性公司刊登廣告所發生之費用，當應向委託人新新女性公司索
取，至其他收入五、二○○、○○○元發票開立日期為八十四年十一月十八日，品名
屬權利金，依原告復查說明書復係商標所有權、使用權移轉之代價，自非廣告費性質
乃未准變更，揆諸首揭規定，洵無違誤。原告雖訴稱其美容師及指導員亦負責接待客
戶、行銷業務，系爭薪資應可歸屬於銷管費用項下，即使認定營業成本，亦不同於一
般製造業，薪資費用應可核實認定，本期列報其他收入五、二○○、○○○元確實廣
告費云云。然查瘦身美容業務之成本主要為直接人工、直接材料、
本僅列報直接材料，如何完成瘦身美容業務﹖再者，原告成本因無法分析，自行按同
業利潤標準調整申報，其申報之損益表及營業成本明細表，均列報營業成本為一、四
七六、八九二元，被告乃從其申報核定成本，再按營業費用性質屬直接人工美容師及
指導員等薪資調整轉列營業成本，致形同剔除，自無違誤。至所舉財政部台財訴第0
00000000號另案豔秋美容院八十三年度營利事業所得稅事件，其成本可查，
此與本件成本無法分析勾稽查核，案情顯有不合，尚不得比附援引。又原告列報本期
之其他收入五、二○○、○○○元係新新女性公司向原告購買「鍾安蒂露」商標之代
價，有雙方之契約書影本附原處分卷足憑，所稱該五、二○○、○○○元係廣告費云
云，亦與實情未符。從而原告所訴各節，均非足採。一再訴願決定，遞予維持被告所
為復查處分，俱無不合，原告起訴聲明撤銷，非有理由，應予駁回。
據上論結，本件原告之訴為無理由，爰依行政訴訟法第二十六條後段，判決如主文。
中    華    民    國     八十七      年      一      月     二十二      日
                    行 政 法 院 第 四 庭
                                審 判 長 評  事      曾  隆  興
                                         評  事      沈  水  元
                                         評  事      吳      仁
                                         評  事      吳  錦  龍
                                         評  事      林  家  惠
右  正  本  證  明  與  原  本  無  異
                                         法院書記官  陳  盛  信
中    華    民    國     八十七      年      一      月     二十三      日
